

## **Informations** personnelles

Jean-Rémy Oudin

jeanremy.oudin@gmail.com

#### Site web

jr.software

#### GitHub

iirouette

Jean-Rémy Oudin

#### Instagram

jirouette\_coin

### Langues

Français Anglais

### Centres d'intérêt

La mobilité électrique Jeux vidéos Yu-Gi-Oh! Le dev

Chercher des canards

Jean-Rémy Oudin Développeur

#### Profil

Développeur passionné depuis mon adolescence, je suis doté d'une expérience solide en développement d'applications. J'ai une connaissance approfondie des technologies serveur, notamment en matière de conception, de développement et de déploiement d'applications. Je suis aussi compétent dans d'autres domaines comme par exemple le développement frontend. J'ai pu acquérir une expérience significative dans la résolution de problèmes complexes et la mise en place de bonnes pratiques de développement. Je suis constamment en quête de nouvelles technologies et méthodologies pour m'améliorer et proposer des solutions innovantes.

Je suis disponible pour un poste de développeur ou lead dev sur Lyon.

# Expériences professionnelles

## Directeur technique

Freshmile, 2016-2022

Freshmile est le leader indépendant français de la supervision de bornes de recharge, jusqu'à son rachat par REXEL en 2021. À la tête d'une équipe de 10 développeurs, j'ai eu pour mission de concevoir le projet technologique de A à Z de l'entreprise.

- Un système loT capable de connecter des dizaines de milliers points de charge ;
- Une plateforme de supervision à destination des clients B2B propriétaires des bornes;
  Des applications web et mobiles pour permettre aux clients B2C d'utiliser le service de recharge de véhicule électrique.

Freshmile est désormais un acteur majeur du marché européen du véhicule électrique, son système est stable et l'équipe IT

Technologies: PHP Laravel Vue.js React-Native Docker MariaDB Redis ElasticSearch

#### Développeur

Freshmile, 2013-2016

À l'époque, unique développeur de l'entreprise, j'ai eu pour mission de concevoir plusieurs prototypes avant de nous concentrer

- Une application de tracking GPS afin d'estimer la consommation d'un véhicule électrique, pour prédire les temps de recharge nécessaire ou l'électrocompatibilité de l'utilisateur
- Un système de gestion de flottes de véhicules d'entreprise ;
- Un premier prototype de système de supervision de bornes de recharge qui finira par devenir le projet principal.

Technologies: Python jQuery Cordova PostgreSQL MongoDB PHP

#### Développeur Freelance

Chapatiz, 2011-2013

Site de jeu & discussion en ligne pour adolescents, j'ai conçu en tant que développeur freelance plusieurs jeux pour ce client, dont Bacteria. À partir d'assets fournis, je devais intégrer à l'applicatif serveur ainsi qu'au client web (Flash) des

- Un système de match-making flexible selon les types de jeux et le nombre de joueurs ;

- Un jeu de plateau à 2 joueurs;
   Un jeu "Capture the Flag" en équipe;
   Une boutique de bonus via monnaie virtuelle;
   Ajout d'interactions sur la carte du jeu.

Technologies: Haxe Flash NekoVM

# Compétences

Serveur	PHP (Laravel) Python (Django) Node (Next.js, AdonisJS)
Client	TypeScript (React, Vue.js, PixiJS) Haxe (OpenFL) CSS (Bulma)
os	Debian (Ubuntu)
Database	MariaDB (MySQL) SQLite Redis MongoDB ElasticSearch PostgreSQL
Autres	Docker (Swarm) Cordova (Android) git
Soft skills	Autonomie Veille Management Flexibilité Travail en équipe SCRUM

## **Formations**

### **DUT** Informatique

IUT de Belfort-Montbéliard, 2011-2013